【裁判字號】    98,交易,131
【裁判日期】    981130
【裁判案由】    業務過失傷害
【裁判全文】
臺灣苗栗地方法院刑事判決             98年度交易字第131號
公  訴  人  臺灣苗栗地方法院檢察署檢察官
被      告  乙○○
選任辯護人  戊○○
上列被告因業務過失傷害案件，經檢察官提起公訴（98年度偵字
第3697號），本院裁定改依簡式審判程序審理，判決如下：
    主  文
乙○○犯業務過失傷害罪，處有期徒刑月，如易科罰金，以新
臺幣壹仟元折算壹日。緩刑貳年。
    事  實
一、乙○○受雇於和欣客運公司，以駕駛營業大客車載運旅客為
    業，為從事駕駛業務之人，其於民國98年2 月16日凌晨1 時
    許，駕駛車牌號碼為883-FM號之營業大客車，沿國道一號高
    速公路北往南方向行駛，於同日凌晨1 時9 分許，行經苗栗
    縣銅鑼鄉○道○號○路南向139 公里加280 公尺處時，原應
    注意車前狀況，並隨時採取必要之安全措施，並應注意汽車
    於高速公路不得在路肩行駛，且依當時情形，路面乾燥、無
    缺陷、無障礙路之直路柏油路面、視距良好，依乙○○之智
    識、能力又無不能注意之情事，竟疏於注意車前狀況及此，
    而由該處外側車道為閃避他車而行駛至路肩，適有丙○○駕
    駛車牌號碼為ZX-3601 號之自用小客車，搭載丁○○、甲○○，沿同路段同方向行駛至該處時，因車輛發生故障故暫停
    於路肩休息，亦未注意汽車在行駛途中因機件故障或其他緊
    急狀況無法繼續行駛時在路肩停車待援時，應在故障車輛後
    方50公尺至100 公尺處設置車輛故障標識警示之規定，致乙○○駕駛之上開營業大客車右前車頭，在上開路段路肩處，
    自後撞擊丙○○停駛之上開自用小客車後方，致車上之丙○○因而受有右膝挫傷、背部扭傷之傷害；丁○○因而受有臉
    、頭皮及頸部挫傷、髖挫傷及腹部挫傷之傷害；甲○○因而
    受有肝臟撕裂傷、左側閉鎖性髖臼骨折併髖脫臼、膀胱挫鈍
    傷等傷害。而乙○○於警方前往現場處理車禍時，當場承認
    其為肇事人，並接受裁判。
二、案經丙○○、丁○○、甲○○訴由國道公路警察局第二警察
    隊報請臺灣苗栗地方法院檢察署檢察官偵查起訴。
    理  由
一、本件被告乙○○犯係死刑、無期徒刑、最輕本刑為3 年以上
    有期徒刑以外之罪，其於本院準備程序中就前揭被訴事實為
    有罪之陳述，經告知簡式審判程序之旨，並聽取其與公訴人
    之意見後，本院認無不得或不宜改依簡式審判程序進行之處
    ，爰依刑事訴訟法第273 條之1 第1 項、第284 條之1 ，裁
    定依簡式審判程序審理；又簡式審判程序之證據調查，依刑
    事訴訟法第273 條之2 規定，不受同法第159 條第1 項審判
    外陳述排除之限制，再被告對於卷內之各項證據，亦不爭執
    證據能力，故卷內所列之各項證據，自得作為證據，合先敘
    明。
二、上揭事實，業據被告於警訊、偵查及本院審理時坦承不諱，
    核與證人丙○○、丁○○、甲○○於警詢、偵查中證述之情
    節相符，且有大千綜合醫院診斷證明書、成功大學醫學院附
    設醫院診斷證明書、國道公路警察第二警察隊造橋分隊道路
    交通事故初步分析研判表、內政部警政署國道公路警察局第
    二警察隊交通事故現場草圖、道路交通事故調查表(一)、(二)、
    道路交通事故現場圖、行車紀錄、酒精測定紀錄表、臺灣省
    竹苗區車輛行車事故鑑定委員會鑑定意見書影本（告訴人提
    出）各1 份及照片12張附卷可證。是被告上開自白，顯與事
    實相符，自堪信實。
三、按汽車行駛時，駕駛人應注意車前狀況，並隨明採取必要之
    安全措施；汽車行駛於高速公路、快速公路或設站管制之道
    路，應遵守其管制之規定，道路交通安全規則第94條第3 項
    、第105 條分別定有明文；又按汽車行駛高速公路及快速公
    路，不得在路肩上行駛，或利用路肩超越前車或倒車，高速
    公路及快速公路交通管制規則第9 條第1 項第2 款定有明文
    。本案被告考領有聯結車職業駕照（見道路交通事故調查表
    (二)，警卷第19頁），對上開規定應知之甚稔，堪認依當時之
    狀況，被告若稍加注意，即可採取適切之措置，以避免本件
    車禍之發生，並無不能注意之情事。然被告於上述時地駕車
    ，依據當時情形，天候為陰、路面乾燥、無缺陷、無障礙路
    之直路柏油路面、視距良好等情，此有道路交通事故調查報
    告表(一)及現場相片在卷可證，依據被告之智識、能力，又無
    不能注意之情事，被告駕車未注意車前狀況以致車禍發生，
    並造成告訴人丙○○、丁○○、甲○○受有上開傷害，而告
    訴人丙○○、丁○○、甲○○所受之傷害係因本件車禍造成
    ，有前述大千綜合醫院診斷證明書、成功大學醫學院附設醫
    院診斷證明書各1 份足稽，告訴人丙○○、丁○○、甲○○
    之受傷與被告之過失行為有相當因果關係。是本案事證明確
    ，被告上開犯行，洵堪認定。
四、查被告為和欣客運公司之職業司機，負責駕駛營業大客車載
    運旅客至指定之處所等事務，其為從事駕駛業務之人。是核
    被告所為，係犯刑法第284 條第2 項前段之業務過失傷害罪
    。被告以一過失行為，同時使3 位被害人受傷，應依刑法第
    55條想像競合犯之規定，從一重之業務過失傷害罪處斷。另
    被告於犯罪未被發覺前自首而接受裁判，有內政部警政署國
    道公路警察局第二警察隊刑事案件報告書、國道公路警察局
    道路交通事故調查筆錄及本院電話紀錄各1 份在卷可稽，其
    對於未發覺之犯罪自首而受裁判，爰依刑法第62條之規定減
    輕其刑。爰審酌被告素行良好，未有犯罪前科，有臺灣高等
    法院被告前案紀錄表可按、因過失致犯本案、告訴人丙○○
    、丁○○、甲○○所受傷不輕，及告訴人丙○○當時駕駛車
    輛停放於高速公路路肩上，並未依規定於車輛後方50公尺至
    100 公尺處設置車輛故障標識警示，亦有過失，被告於本院
    審理時坦承犯行，且於本院審理時已儘量與告訴人丙○○、
    丁○○、甲○○商談民事賠償事宜（見98年度交附民字第41
    號卷宗），僅因告訴人所請求之賠償金額過高而未達成和解
    等一切情狀，量處如主文所示之刑，又審酌其年齡、職業、
    收入、社會地位等節，並諭知易科罰金之折算標準如主文所
    示，以資儆懲。
五、末查被告未曾因故意犯罪受有期徒刑以上刑之宣告，此有臺
    灣苗栗地方法院檢察署刑案資料查註紀錄表及臺灣高等法院
    被告前案紀錄表各1 份附卷可佐，其經此教訓，自當知所警
    惕而無虞再犯，本院綜核各情認上開有期徒刑之宣告，已足
    策其自新，所宣告之刑，以暫不執行為適當，併依法諭知緩
    刑2年，用啟自新。
據上論斷，應依刑事訴訟法第273 條之1 第1 項、第299 條第1
項前段，刑法第284 條第2 項、第41條第1 項前段、第55條、第
62 條 、第74條第1 項第1 款，刑法施行法第1 條之1 ，判決如
主文。
本案經檢察官黃明正到庭執行職務。
中    華    民    國    98    年    11    月    30    日
                  刑事第三庭  法  官  許蓓雯
以上正本證明與原本無異。
如不服本判決應於收受判決後10日內向本院提出上訴書狀，並應
應敘述具體理由。其未敘述上訴理由者，應於上訴期間屆滿後20
日內向本院補提理由書( 均須按他造當事人之人數附繕本) 「切
勿逕送上級法院」。告訴人或被害人如對本判決不服者，應具備
理由請求檢察官上訴，其上訴期間之計算係以檢察官收受判決正
本之日期為準。
                              書記官  許千士
中    華    民    國    98    年    11    月    30    日
本案論罪科刑法條：
中華民國刑法第284條第2項
從事業務之人，因業務上之過失傷害人者，處1 年以下有期徒刑
、拘役或1 千元以下罰金，致重傷者，處3 年以下有期徒刑、拘
役或2 千元以下罰金。

司法院資訊處製作；財團法人民間司法改革基金會備份。
